【裁判字號】    90,交易,102
【裁判日期】    900907
【裁判案由】    公共危險
【裁判全文】
臺灣新竹地方法院刑事判決                          九十年度交易字第一二號
    公  訴  人  臺灣新竹地方法院檢察署檢察官
    被      告  丙○○
右列被告因公共危險案件，經檢察官聲請簡易判決處刑（九十年度偵字第一三八一號
），本院竹北簡易庭（九十年度竹北簡字第九二號）認應移由刑事庭改依通常程序審
理，爰判決如左︰
    主  文
丙○○無罪。
    理  由
一、公訴意旨略以：被告丙○○於民國九十年二月二十三日下午五時三十分許起，在
    新竹市○○路日日香餐廳飲酒後，已不能安全駕駛動力交通工具，竟仍駕駛車牌
    號碼ＮＯ─○二八號之營業用之計程車上路，沿新竹市○○路對面巷子，由北往
    南，欲駛入中山路，因受酒精之影響已不能安全駕駛車輛，且對於車前狀況之注
    意力亦顯著減低，適有鍾佳曄所駕駛車牌號碼ＨＲＹ─四五○號重機車，隨車搭
    載甲○○，沿新竹市○○路，由東向西方向行駛，而與丙○○所駕駛之自小客車
    ，於右揭路口發生碰撞，致甲○○受有右下肢挫傷、右踝扭傷（過失傷部分未據
    告訴），丙○○隨即下車，並破口大罵，嗣經警於同日十八時十六分許前往右揭
    地點處理，經以酒精測定器測得丙○○之呼氣所含酒精濃度已達每公升○‧六三
    毫克而查獲，因認被告涉有刑法第一百八十五條之三之公共危險罪嫌云云。
二、按犯罪事實應依證據認定之，無證據不得推定其犯罪事實，刑事訴訟法第一百五
    十四條定有明文。而認定不利於被告之事實，須依積極證據，茍積極證據不足為
    不利於被告事實之認定時，即應為有利於被告之認定，更不必有何有利之證據，
    最高法院三十年上字第八一六號亦著有判例可資參照。
三、訊據被告丙○○固不否認有喝酒之情事，惟堅決否認有何公訴人所指之公共危險
    犯行，辯稱：當天下午五點多伊駕駛ＮＯ─○二八號計程車到日日香餐廳吃飯，
    因停車場已沒有停車位，伊就停在停車場的路邊，進去吃飯，剛好在裡面遇到朋
    友，就喝了一杯啤酒，伊有高血壓、尿酸，喝了一杯酒後頭很痛，就到車上吃藥
    休息，忽然聽到碰的一聲，有人撞到伊的車子，伊就下車查看，撞到伊車的人很
    兇，伊就拜託路人打電話報警處理等語。經查，目睹證人黃月子（原名乙○○）
    到庭證稱：「（在竹北市○○路與仁義路口擺攤？）是的，擺香雞排下午三時至
    晚上十二時，九十年二月二十三日下午六時，有一部三龍計程車停在巷口，裡頭
    有一人在睡覺，引擎在發動中，有開車頭小燈，本來我們想叫警察叫醒他，因為
    佔住巷口，旁人說讓他睡沒叫醒，原來有一大票的人跟他後來都走了，他原本在
    我對面的日日香吃飯，他的車停在我開的攤旁邊，後來有三女孩騎兩台機車，女
    孩是從新埔往竹北方向騎，碰撞到計程車，計程車車頭向仁義路，坐後座的女孩
    腳比較開Ａ到他的車牌，司機醒來趕快開大燈並叫我報警，女孩很兇，並叫兩個
    男的來，計程車都未動過，計程車車輛沒有超出巷口佔住車道，我看見司機從日
    日香出來就進入車內沒動過。」（見本院竹北簡易庭九十年六月四日訊問筆錄）
    、「（認識被告否？）不認識，（九十年二月二十三日下午六點十分在中山路路
    口ＮＯ─○二八號計程車與ＨＲＹ─四五○號機車發生碰撞，你是否在場？）我
    在場，我在那裡中山路與仁義路的路口及日日香餐廳的對面賣香雞排，（車禍經
    過為何？）被告車子停在我攤位的旁邊，停了一會，我知道車內有人，但沒有特
    別留意，後來聽到碰的一聲，我就瞄了一下，看到被告嚇了一跳，請我去報警。
    機車上有兩位女孩，因機車擦撞到被告車子的車牌，當時我聽到騎機車的女孩說
    他的腳弄到被告車子的車牌，腳很痛，要報警處理，（被告車子有無開動？）沒
    有，（車子是發動或熄火的的？）發動的，（擦撞後女孩如何處理？）很兇對被
    告破口大罵三字經，（被告車子停在那裡多久？）我沒有注意，（確定發生車禍
    時被告沒有移動車子？）是的，（有無見過被告？）看過他去日日香吃飯，不認
    識。」等語（見本院九十年八月八日訊問筆錄），是以，依上開證人所述，被告
    固有進入其所駕駛之計程車內，並發動引擎之情事，然其尚未將該車駛離前揭停
    車之位置，此核與被告供述之節相符。雖車牌號碼ＨＲＹ─四五０機車之駕駛人
    鍾佳曄及其所搭載之乘客甲○○兩人曾於警訊中指稱係因被告駕駛之計程車從巷
    子內突然駛出來，才會發生車禍云云，惟經本院傳喚其兩人之結果均未到庭說明
    ，致本院無從令其等具結以擔保證言之可靠性，參以，其兩人係騎乘機車與被告
    發生碰撞，甲○○並因此受有擦傷及瘀血等傷害，則其等所受之傷害及肇事之責
    任歸屬等問題，顯均與被告立於利害相反之地位，而證人黃月子與被告素不相識
    ，並無利害關係，且到庭經本院命其具結以擔保其證言之可靠性，因此，本院綜
    上各情，認前揭證人黃月子之證言，應屬可採。從而，被告將所駕駛之計程車停
    於上址，而至日日香餐廳吃飯時，雖有喝酒之情形，但其進入計程車後，既尚未
    將計程車駛離前開停車之位置，自難認有何不能安全駕駛之情事，此外，復查無
    其他積極證據，足資證明被告確有公訴人所指之前揭犯行，爰依法為被告無罪之
    諭知。
據上論斷，應依刑事訴訟法第四百五十二條、第三百零一條第一項，判決如主文。
本案經檢察官吳金棟到庭執行職務。
中      華      民      國      九十      年      九      月     七     日
                              台灣新竹地方法院刑事第二庭
                                  法  官   謝  永  昌
右正本證明與原本無異。
如不服本判決，應於判決送達後十日內向本院提出上訴狀( 應附繕本 )，上訴於
臺灣高等法院。
                                  書記官   陳  凰  榆
中      華      民      國      九十      年      九      月     七     日


司法院資訊處製作；財團法人民間司法改革基金會備份。
